【裁判字號】    98,小上,58
【裁判日期】    981230
【裁判案由】    清償債務
【裁判全文】
臺灣桃園地方法院民事裁定              98年度小上字第58號
上  訴  人  乙○○
被  上訴人  遠東國際商業銀行股份有限公司
法定代理人  甲○○
上列當事人間請求清償債務事件，上訴人對於中華民國98年8 月
31日本院桃園簡易庭98年度桃小字第993 號第一審小額民事判決
提起上訴，本院裁定如下：
    主  文
上訴駁回。
第二審訴訟費用新臺幣壹仟伍佰元由上訴人負擔。
    理  由
一、按對於小額程序之第一審裁判之上訴，非以其違背法令為理
    由，不得為之，民事訴訟法第436 條之24第2 項定有明文。
    而所謂違背法令，依同法第436 條之32第2 項規定準用同法
    第468 條、第469 條第1 款至第5 款結果，係指判決不適用
    法規或適用不當者，以及(一)判決法院之組織不合法者，(二)依
    法律或裁判應迴避之法官參與裁判者，(三)法院於權限之有無
    辨別不當或違背專屬管轄之規定者，(四)當事人於訴訟未經合
    法代理者，(五)違背言詞辯論公開之規定者。又同法第436 條
    之25亦規定小額程序之上訴狀內應記載上訴理由，表明下列
    2 款事項：即(一)原判決所違背之法令及其具體內容，(二)依訴
    訟資料可認為原判決有違背法令之具體事實。即上訴人於上
    訴狀或理由書內應有具體之指摘，並揭示該法規之條項或內
    容，若係成文法以外之法則，應揭示該法則之旨趣，倘為司
    法院之解釋或最高法院之判例，則應揭示該判解之字號或其
    內容，上訴狀或理由書如未依此項方法表明者，即難認為已
    對原判決違背法令有具體之指摘，故如僅就自己主張重加陳
    述或就原審取捨證據任加指摘，並未具體指出原判決違背何
    等法規，其上訴自難認為合法（最高法院71年度台上字第31
    4 號判例之意旨參照）。
二、本件上訴人係於民國98年9 月25日對小額訴訟之第一審判決
    提起上訴，此有上訴狀上之收狀日期戳印一枚在卷可憑，核
    其上訴理由狀所載上訴理由略以：本件原為貸款，貸款總額
    為新台幣（下同）12萬元，上訴人因故未按期繳納，被上訴
    人即欲以信用卡之循環利率計算請求之利息，顯已過高，不
    符合誠實信用原則及消費者債務清理條例之精神等語。惟按
    給付有確定期限者，債務人自期限屆滿時起，負遲延責任；
    又遲延之債務，以支付金錢為標的者，債權人得請求依法定
    利率計算遲延利息，但約定利率較高者，仍從其約定利率；
    又約定利率，超過週年百分之20者，債權人對於超過部分之
    利息，無請求權，民法第229 條第1 項、第233 條第1 項、
    第205 條分別定有明文。查被上訴人主張上訴人向其申請信
    用卡使用一節，業據其提出信用卡申請書影本1 份為證，上
    訴人就上開信用卡申請書上簽名之真正並不爭執，按諸民事
    訴訟法第358 條第1 項之規定，自堪推定為真正。又上訴人
    積欠被上訴人57,829元及兩造間約定上開信用卡債務利息部
    分之利率為年利率百分之19.71 乙節，業據被上訴人提出約
    定條款影本、消費繳息總查表各1 件為證，復為上訴人所不
    爭執，亦堪信為真正。至於上訴人爭執利息之利率及違約金
    過高（見原審卷第18頁）之部分，因違約金部分已經被上訴
    人於原審撤回請求，而利息之利率部分則因未逾法定最高利
    率之規定，依上開規定及私法自治原則，法院即無介入之餘
    地。又衡諸一般人亦均知悉信用卡債務得以給付循環利息為
    代價而繳納最低繳款金額，以暫免付清全部款項，故信用卡
    循環利息較一般借款利率為高，不論係以借貸現金或消費之
    方式，只要基於當事人間之信用卡契約而成立之債務，皆應
    依該契約之約定清償債務，自無酌減之必要，則原審依兩造
    約定之利率准許被上訴人利息部分之請求，並無違誤。再者
    ，觀諸上訴人所陳之上訴理由，僅再度重申其於一審所陳述
    之事實，而原審卻不採認其陳述等情。其反覆指摘原審未採
    納其陳述內容之舉，僅係對原審取捨事實之指摘，並未說明
    原審對其陳述事實採納或不採納之決定，有何違法之情事，
    或原審認事用法如何違背法令。其既未具體指摘原審判決有
    何違背法令情事，更未指明原審判決違反之法令條項或其內
    容以及依訴訟資料有何判決違背法令之具體事實，核諸首揭
    說明，其上訴自不得謂已合法表明上訴理由，是其上訴於法
    不合，依民事訴訟法第436 條之32第2 項準用同法第471 條
    第1 項規定，本院毋庸命其補正，從而，上訴人本件上訴，
    顯難認為合法，應予駁回。
三、又法院為訴訟費用之裁判時，應確定其費用額，民事訴訟法
    第436 條之32第1 項準用第436 條之19第1 項定有明文，爰
    併予確定本件訴訟費用額如主文第2 項所示。
四、依民事訴訟法第436 條之32第1 項、第2 項、第436 條之19
    第1 項、第444 條第1 項前段、第95條、第78條，裁定如主
    文。
中    華    民    國    98    年    12    月    30    日
                  民事第一庭審判長法  官  郭琇玲
                                  法  官  范明達
                                  法  官  陳婉玉
以上正本證明與原本無異。
本裁定不得抗告。
中    華    民    國    98    年    12    月    31    日
                                  書記官  利冠蔚

司法院資訊處製作；財團法人民間司法改革基金會備份。
